【裁判字號】    95,易,152
【裁判日期】    950222
【裁判案由】    竊盜
【裁判全文】
臺灣士林地方法院刑事判決               95年度易字第152號
公  訴  人  臺灣士林地方法院檢察署檢察官
被      告  乙○○
上列被告因竊盜案件，經檢察官提起公訴（95年度偵字第1853號
），經被告於準備程序中就被訴事實為有罪之陳述，本院合議庭
裁定由受命法官獨任以簡式審判程序進行審理，並判決如下：
    主  文
乙○○連續攜帶兇器竊盜，未遂，處有期徒刑陸月，如易科罰金
以參佰元折算壹日。扣案十字螺絲起子壹支沒收。
    事  實
一、乙○○基於意圖為自己不法所有之概括犯意，先於民國95年
    1 月2 日凌晨6 時20分許，前往台北市北投區○○○路32號
    佳佳海產餐廳，徒手竊取該餐廳老闆甲○○放置於走廊上冰
    櫃內之蝦子1 包、蟹棒半斤得手，復於同年月16日早上6 時
    許（起訴書誤植為同年月5 日），攜帶其所有客觀上足以對
    人之身體、生命造成危害之兇器十字螺絲起子1 支，騎乘車
    號BNC- 522號機車，再度前往上開佳佳海產餐廳外欲竊取冰
    櫃內之海產，並持上開螺絲起子毀損冰櫃上鎖頭（毀損部分
    未據告訴），惟擬著手搜尋冰櫃內財物之際，即為附近鄰居
    林江淑女發覺制止，並通知甲○○前往處理，乙○○見狀立
    即將機車、十字螺絲起子棄置於現場逃逸，致未能得逞。嗣
    於同日7 時許在台北市○○區○○路與西安街口，乙○○為
    據報到場處理之員警當場查獲，並於現場扣得乙○○所有之
    上開螺絲起子1 支。
二、案經台北市政府警察局北投分局報請台灣士林地方法院檢察
    署檢察官偵查起訴。
    理  由
壹、程序事項：
    本件被告乙○○所犯並非死刑、無期徒刑、最輕本刑為3 年
    以上有期徒刑之罪或高等法院管轄第一審案件，其於準備程
    序進行中，先就被訴事實為有罪之陳述，經告知其簡式審判
    程序之旨，並聽取公訴人及被告之意見後，本院合議庭依刑
    事訴訟法第273 條之1 第1 項之規定，裁定由受命法官獨任
    進行簡式審判程序，合先敘明。
貳、實體事項：
一、按被告以外之人於審判外之言詞或書面陳述，除法律有規定
    者外，不得作為證據。前項規定，於法院以簡式審判程序或
    簡易判決處刑者，不適用之，刑事訴訟法第159 條定有明文
    。
二、上開事實有下列證據足以證明：
(一)被告之自白：被告乙○○於警詢、檢察官偵查、本院準備程
    序及審理中自白上述犯罪事實，其任意自白核與下列事證相
    符，自應採為證據。
(二)被害人甲○○於警詢指述：其所有冰櫃內海產失竊2 次之事
    實（詳見偵查卷第14至16頁警詢筆錄）。
(三)證人林江淑女於警詢證述：其於上開時地發覺被告騎乘機車
    行跡可疑，並於海產餐廳前攤位持螺絲起子破壞鎖匙竊取海
    產，其立即電話通知被害人等事實（詳見偵查卷第17至18
    頁警詢筆錄）。
(四)贓物認領保管單1 份、現場照片7 張（詳見偵查卷第28至32
    頁）。
(五)扣案之十字螺絲起子1 支：被告用以行竊被害人冰櫃內海產
    所使用之工具。
(六)綜上積極證據，上述犯罪事實已得確切之證明，被告犯行堪
    以認定，應依法論罪科刑。
三、論罪科刑之理由：
(一)按刑法第321 條第1 項第3 款之攜帶兇器竊盜罪，係以行為
    人攜帶兇器竊盜為其加重條件，此所謂兇器，其種類並無限
    制，凡客觀上足對人之生命、身體、安全構成威脅，具有危
    險性之兇器均屬之，且祇須行竊時攜帶此種具有危險性之兇
    器為已足，並不以攜帶之初有行兇之意圖為必要，最高法院
    79年台上字第5253號判例可資參照。經查，扣案之十字螺絲
    起子行竊工具係金屬製品，質地堅硬，若持之強暴、脅迫、
    抵抗，依一般社會觀念，足使人之生命、身體安全受有危害
    ，堪認為兇器。又按刑法上竊盜罪既遂未遂區分之標準，係
    採權力支配說，即行為人將竊盜之客體，移入一己實力支配
    之下者為既遂，若著手於竊盜，而尚未脫離他人之持有，或
    未移入一己實力支配之下者，則為未遂（最高法院84年度台
    上字第2256號裁判意旨可參）。
(二)核被告所為，係犯刑法第320 條第1 項竊盜罪及同法第321
    條第2 項、第1 項第3 款之攜帶兇器竊盜未遂罪。原起訴檢
    察官於起訴書上雖認被告係犯刑法第321 條第1 項第3 款攜
    帶兇器加重竊盜罪處，惟實行公訴之檢察官於本院審理時已
    當庭更正罪名為攜帶兇器竊盜未遂罪，並已更正此部分論罪
    科刑之法條，基於檢察一體之原則，本院應就更正後之論罪
    科刑法條予以審究，無庸變更起訴法條，併予敘明。
(三)被告先後1 次攜帶兇器竊盜未遂及1 次普通竊盜犯行，時間
    緊接，犯罪基本構成要件相同，顯係以概括犯意反覆為之，
    故應依連續犯之規定論以較重之連續攜帶兇器竊盜未遂一罪
    ，並依法加重其刑。
(四)被告已著手於犯罪行為之實行而不遂，為未遂犯，應依刑法
    第26條前段規定減輕其刑，並依刑法第71條第1 項規定，先
    加後減之。
(五)爰審酌被告前於84年間因竊盜案件，經法院判處罪刑確定，
    並已執行完畢（非累犯），其僅因工作不順，積欠債務，竟
    連續行竊他人財物，顯見被告行為不端、法治觀念薄弱，惟
    考量被告犯罪後坦承犯行，深表悔悟，並已與被害人達成和
    解賠償損害，有和解書1 份在卷可稽，並其犯罪之手段及其
    智識程度等一切情狀，量處如主文所示之刑，並諭知易科罰
    金之折算標準，以示懲儆。
(六)扣案之十字螺絲起子1 支，為被告所有且係供犯本件竊盜案
    件所用之物，業據被告於本院審理時供承在卷，應依刑法第
    38 條 第1 項第2 款之規定沒收。
四、應適用之法律：
    刑事訴訟法第273 條之1 第1 項、第310 條之2 、第454 條
    第1 項、第299 條第1 項前段，刑法第56條、第321 條第2
    項、第1 項第3 款、第26條前段、第41條第1 項前段、第38
    條第1 項第2 款，罰金罰鍰提高標準條例第2 條，判決如主
    文。
五、如不服本件判決，得自收受判決送達之日起10日內，向本院
    提出上訴書狀，上訴於第二審法院。
本案經檢察官鄭嘉欣到庭執行職務。
中    華    民    國    95    年    2     月    22    日
                  刑事第三庭法  官  汪梅芬
以上正本證明與原本無異。
如不服本判決應於送達後10日內，向本院提出上訴。
                            書記官  林旻弘
中    華    民    國    95    年    2     月    22    日
附錄論罪法條：
刑法第321條第2項、第1項3款
中華民國刑法第321條
犯竊盜罪而有左列情形之一者，處六月以上、五年以下有期徒刑
：
一、於夜間侵入住宅或有人居住之建築物、船艦或隱匿其內而犯
    之者。
二、毀越門扇、牆垣或其他安全設備而犯之者。
三、攜帶兇器而犯之者。
四、結夥三人以上而犯之者。
五、乘火災、水災或其他災害之際而犯之者。
六、在車站或埠頭而犯之者。
前項之未遂犯罰之。


司法院資訊處製作；財團法人民間司法改革基金會備份。
